臺灣新北地方法院刑事判決
                                   110年度審易字第2137號
公  訴  人  臺灣新北地方檢察署檢察官
被      告  陳智宏



                    （另案於法務部○○○○○○○○附設勒戒處所執行觀察、勒戒）
上列被告因竊盜案件，經檢察官提起公訴（110 年度偵字第3078
5 號），本院判決如下：
    主  文
陳智宏犯竊盜罪，處罰金新臺幣伍仟元，如易服勞役，以新臺幣
壹仟元折算壹日。
    事實及理由
壹、查被告陳智宏所犯係死刑、無期徒刑、最輕本刑為3 年以上
    有期徒刑以外之罪，其於準備程序就被訴事實為有罪之陳述
    ，經告知簡式審判程序之旨，並聽取其與檢察官之意見後，
    本院認無不得或不宜改依簡式審判程序進行之處，爰依刑事
    訴訟法第273 條之1 第1 項、第284 條之1 之規定，裁定進
    行簡式審判程序。
貳、本案犯罪事實、證據及應適用之法條，除補充「被告陳智宏
    於111 年1 月11日本院準備程序及審理中之自白（參本院卷
    所附當日各該筆錄）」為證據外，餘均引用附件即檢察官起
    訴書之記載。
叁、審酌被告係具備一般智識程度及社會歷練之成年人，對於不
    得以竊盜等非法方式侵害他人財物之情，自當瞭然於胸，卻
    不思付出自身勞力或技藝，循合法、正當之途徑取得所需，
    僅因貪圖一時之便，即恣意竊取他人所有之財物，明顯缺乏
    尊重他人合法權益之基本法治觀念，且對他人財產安全造成
    危害，實有不該，惟念其已與告訴人賴明安於民國111 年1 
    月11日在本院成立調解，約定將按期賠償告訴人所受損失等
    情，有前述本院調解筆錄1 份附卷可參，兼衡被告之素行、
    犯罪之目的、手段、教育程度、職業、家庭經濟與生活狀況
    、所竊取財物之價值，以及被告犯後始終坦認犯行，且曾直
    接或委由他人交還所竊之物，態度勉可等一切情狀，量處如
    主文所示之刑，並諭知如易服勞役之折算標準，以資處罰。
肆、被告竊得如附件犯罪事實欄一所示之物，皆由告訴人直接取
    回或立據領回，故均不予宣告沒收。
伍、本判決係依刑事訴訟法第310 條之2 及第454 條所製作之簡
    化判決，依法僅需記載犯罪事實、證據名稱及應適用之法條
    ，並得以簡略方式為之，如認定之犯罪事實、證據及應適用
    之法條，與檢察官起訴書之記載相同者，得引用之，附此敘
    明。
據上論斷，應依刑事訴訟法第273 條之1 第1 項、第299 條第1
項前段、第310 條之2 、第454 條（本件依刑事判決精簡原則，
僅記載程序法條文），判決如主文。
本案經檢察官黃筵銘偵查起訴，由檢察官陳炎辰到庭執行公訴。
中　　華　　民　　國    111   年 　  1  　月 　 25  　日
                 刑事第二十四庭  法  官　李俊彥   
以上正本證明與原本無異。
如不服本判決，應於判決送達後20日內敘明上訴理由，向本院提
出上訴狀（應附繕本），上訴於臺灣高等法院。其未敘述上訴理
由者，應於上訴期間屆滿後20日內向本院補提理由書「切勿逕送
上級法院」。
                                 書記官  林慈恩
中　　華　　民　　國　  111 　年　   1    月    25    日
附錄本判決論罪之法律條文：
中華民國刑法第320 條
意圖為自己或第三人不法之所有，而竊取他人之動產者，為竊盜
罪，處5 年以下有期徒刑、拘役或5 百元以下罰金。
意圖為自己或第三人不法之利益，而竊佔他人之不動產者，依前
項之規定處斷。
前二項之未遂犯罰之。
--------------------------------------------------------
附件：
臺灣新北地方檢察署檢察官起訴書
                                    110年度偵字第30785號
　　被　　　告　陳智宏　男　43歲（民國00年00月0日生）
　　　　　　　　　　　　住新北市○○區鎮○街000○0號
　　　　　　　　　　　　居臺北市○○區○○街00巷00○0號3
　　　　　　　　　　　　　樓
　　　　　　　　　　　　國民身分證統一編號：Z000000000號
上列被告因竊盜案件，業經偵查終結，認應提起公訴，茲將犯罪
事實及證據並所犯法條分敘如下：
        犯罪事實
一、陳智宏於民國110年5月20日2時46分許，騎乘向友人陳重光借
    用之車牌號碼000-000號普通重型機車，至新北市○○區○○路0
    0巷0號前時，因見賴明安將所有之安全帽1頂（其上有安裝
    藍芽耳機1個）吊掛在機車上，無人看管，竟意圖為自己不
    法之所有，基於竊盜之犯意，徒手竊取該安全帽1頂及藍芽
    耳機1個，得手後騎乘機車離去。嗣陳智宏因事後心生不安
    ，於翌（21）日7時許，將上開安全帽1頂放回原處，復囑由
    陳重光於110年5月22日13時許，至新北市政府警察局樹林分
    局彭厝派出所，歸還上開藍芽耳機1個(已發還)。
二、案經賴明安訴由新北市政府警察局樹林分局報告偵辦。
　　　　證據並所犯法條
一、證據清單及待證事實：
編號 證據名稱 待證事實 1 被告陳智宏之供述 坦承有於上揭時、地，竊取上開該安全帽1頂及其上安裝之藍芽耳機1個之事實。 2 告訴人賴明安於警詢時之指訴 證明告訴人所有之上開財物遭竊之事實。 3 證人陳重光於警詢之證述 證明被告於上揭時、地，竊取上開該安全帽1頂及其上安裝之藍芽耳機1個之事實。 4 新北市政府警察局樹林分局扣押筆錄、扣押物品目錄表、贓物認領保管單各1份、監視器錄影光碟1片及翻拍照片8張 證明全部犯罪事實。 
二、核被告所為，係犯刑法第320條第1項之竊盜罪嫌。至被告上
    開犯罪所得，業已發還告訴人賴明安，有贓物認領保管單1
    份在卷可參，爰不聲請沒收，附此敘明。
三、依刑事訴訟法第251條第1項提起公訴。
　　此　致
臺灣新北地方法院
中　　華　　民　　國　 110　　年　11 　 月　 　25 　　日
                              檢  察  官  黃筵銘